# 求教陈版，关联交易中的高管薪酬披露

提问人：lovelyandy 时间：2017-05-21 22:59:29
为什么不是按当年实际支付的金额披露呢？

回答人：chenyiwei
因为权责发生制是会计的基本原则。资产负债表和利润表上的数字除了有特别说明者以外都是采用权责发生制披露。

提问人：lovelyandy 时间：2017-05-25 21:19:53
陈版，怎么理解《公开发行证券的公司信息披露内容与格式准则第 2 号——年度报告的内容与格式（ 2016 年修订）》（证监会公告〔 2016 〕 31 号）里面提及的“实际支付情况”呢？看起来就是收付实现制呢。
第五十三条 公司应当披露董事、监事和高级管理人员的情 况，包括：
（三）年度报酬情况 董事、监事和高级管理人员报酬的决策程序、报酬确定依据 以及实际支付情况。披露每一位现任及报告期内离任董事、监事 和高级管理人员在报告期内从公司获得的税前报酬总额。

回答人：chenyiwei
董监高很多都有递延奖金计划，每年计提的奖金要在未来分几年兑现，这种情况下采用收付实现制和权责发生制确认的薪酬金额会差异较大。理论上应同时披露这两种口径的金额。

提问人：嫂嫂自重 时间：2017-05-26 00:01:34
那需要加上限制性股票、期权的股权激励成本吗？

回答人：chenyiwei
没有明确，很多企业可能并未加上。